臺灣南投地方法院民事判決
109年度簡上字第75號
上  訴  人  張伯毅  
訴訟代理人  張淙聖  
視同上訴人  張登山  
            張文釗  
            張鄭蓮花
            張蔡菊  
            張微柔  
            王家文  
            郭秀噸  
            張金蓮  
            張登圳  


            張文卿  
            張銘忠  
            張翠娥  
被  上訴人  曾  鑾  
受  告知人  南投縣竹山鎮農會

法定代理人  沈春枝  
上列當事人間分割共有物事件，上訴人對於民國109 年8 月31日
本院南投簡易庭108 年度投簡字第441 號第一審民事簡易判決提
起上訴，本院於110 年9月29日言詞辯論終結，茲判決如下：
    主  文
原判決主文第三項、第四項關於分割方法暨訴訟費用之裁判均廢
棄。
上開廢棄部分，兩造共有坐落南投縣○○鎮○○○段○○○○地
號、面積二四二六點九六平方公尺之土地，其分割方法為如附圖
三及附表三所示「分得土地」欄之方法分配土地，並依附表五所
示之金額互為補償。
第一、二審訴訟費用，由兩造按附表一「訴訟費用負擔比例」欄
所示之比例負擔。
    事實及理由
壹、程序方面：
一、按訴訟標的對於共同訴訟之各人必須合一確定者，共同訴訟
    人中一人之行為有利益於共同訴訟人者，其效力及於全體；
    不利益者，對於全體不生效力。民事訴訟法第56條第1 項第
    1 款定有明文。經查：本件為分割共有物之訴，訴訟標的對
    於共同訴訟之各人必須合一確定，原審判決後，雖僅上訴人
    提起第二審上訴，惟依前開規定，其上訴之效力應及於同造
    當事人即視同上訴人張登山、張文釗、張鄭蓮花、張蔡菊、
    張微柔、王家文、郭秀噸、張金蓮、張登圳、張文卿、張銘
    忠、張翠娥，爰依法併列同造當事人為視同上訴人，合先敘
    明。
二、視同上訴人張登山、張文釗、張鄭蓮花、張蔡菊、張微柔、
    王家文、郭秀噸、張金蓮、張登圳、張文卿、張翠娥經合法
    通知，均未於最後言詞辯論期日到場，核無民事訴訟法第38
    6 條各款所列情形，爰依被上訴人聲請，由其一造辯論而為
    判決。
貳、實體方面：
一、被上訴人主張略以：
　㈠坐落南投縣○○鎮○○○段0000地號、面積2,426.96平方公尺土地
    （下稱系爭土地）之原共有人及應有部分比例如附表一所示
    ；其中原共有人張淙熙於民國85年6月20日死亡，其繼承人
    為視同上訴人張鄭蓮花，尚未就張淙熙所遺系爭土地應有部
    分30分之2辦理繼承登記；原共有人張炳福於87年3月30日死
    亡，其繼承人為視同上訴人張登山、張金蓮、張登圳，均未
    就張炳福所遺系爭土地應有部分30分之1辦理繼承登記。
  ㈡又兩造就系爭土地並無不能分割之情事，亦無不能分割之約
    定，惟就分割方法未能達成協議；而系爭土地如附圖一即南
    投縣竹山地政事務所（下稱竹山地政）複丈日期108 年10月
    16日土地複丈成果圖（下稱附圖一）所示之使用現況，有諸
    多地上物及道路，為符合現使用情況，避免將來須拆除現有
    地上物，且考量各共有人實際獲分配面積增減如附表四所示
    之情形，應以系爭土地公告現值1.4 倍為計算互為補償，故
    請求系爭土地之分割方案為如附圖二即竹山地政複丈日期10
    9 年7 月9 日土地複丈成果圖（下稱附圖二）及附表二所示
    「分得土地」欄之方法分配土地（下稱甲案），並依附表五
    所示之金額互為補償。
  ㈢至於上訴人雖提出如附圖三即竹山地政複丈日期110 年6 月
    15日土地複丈成果圖（下稱附圖三）及附表三所示「分得土
    地」欄之方法分配土地之分割方案（下稱乙案），惟被上訴
    人不同意以乙案為分割。爰依民法第823 條、824 條等規定
    提起本訴。並於原審聲明：視同上訴人張登山、張金蓮、張
    登圳應就被繼承人張炳福所遺系爭土地應有部分30分之1 辦
    理繼承登記；視同上訴人張鄭蓮花應就被繼承人張淙熙所遺
    系爭土地應有部分30分之2 辦理繼承登記；兩造共有之系爭
    土地應依甲案為分割並依附表五所示之金額互為補償。
二、上訴人方面：
　　上訴人依甲案分割後，上訴人取得如附圖二所示編號b土地
    ，惟實際分得之面積較原應有部分減少許多，且形狀為細長
    條狀，顯難發揮土地利用價值，故應將編號b土地由原來之
    長條狀增加寬度，面積則維持不變。因此，上訴人所提之乙
    案，僅編號b與鄰地編號a之地形有變更，其餘各筆土地均未
    變動，則乙案應係對全體共有人較有利之分割方案，故主張
    以乙案為分割方案。
三、視同上訴人方面：
  ㈠視同上訴人張銘忠於本院陳稱略以：依甲案或乙案分割結果
    ，其均單獨取得編號h土地及與視同上訴人張文釗共有取得
    編號g土地，對於其分配結果並無影響，故對於依甲案或乙
    案分割，均無意見，並同意以系爭土地公告現值1.4 倍互為
    找補。
  ㈡視同上訴人王家文未於最後言詞辯論期日到場，惟據其前於
    言詞辯論期日所為之聲明及陳述略於本院陳稱略以：同意以
    甲案為分割，且願與被上訴人共有取得如附圖二所示編號a
    土地。
　㈢視同上訴人張翠娥未於言詞辯論期日到場，惟據其於準備程
    序期日所為之聲明及陳述略以：同意以乙案為分割。
  ㈣視同上訴人張文卿、張蔡菊、郭秀噸於原審陳稱略以：同意
    被上訴人所提之分割方案且同意以系爭土地公告現值1.4 倍
    互為找補。
  ㈤視同上訴人張登山、張文釗、張鄭蓮花、張微柔、張金蓮、
    張登圳，均未於言詞辯論期日、準備程序期日到場，亦未提
    出準備書狀作何聲明或陳述。
四、原審斟酌兩造主張及攻擊防禦方法之結果，而判決准命視同
    上訴人張登山、張金蓮、張登圳應就被繼承人張炳福所遺系
    爭土地應有部分30分之1 ，辦理繼承登記；視同上訴人張鄭
    蓮花應就被繼承人張淙熙所遺系爭土地應有部分30分之2 ，
    辦理繼承登記（即原判決主文第1 、2 項部分，未據上訴而
    告確定，不在本院審理範圍，以下不予贅述），並認兩造共
    有之系爭土地應依甲案為分割並依附表五所示金額互為補償
    。上訴人不服提起上訴，並聲明：原判決第3 項廢棄改判如
    主文第2項所示。被上訴人則聲明：上訴駁回。
五、本院之判斷：
  ㈠按各共有人，除法令另有規定外，得隨時請求分割共有物。
    但因物之使用目的不能分割或契約訂有不分割之期限者，不
    在此限。又共有物之分割，依共有人協議之方法行之；分割
    之方法不能協議決定，法院得因任何共有人之請求，為適當
    分配。民法第823 條第1 項、第824 條第1 項、第2 項前段
    分別定有明文。經查：被上訴人主張系爭土地之共有人及應
    有部分比例如附表一所示，而系爭土地並無不得分割之約定
    ，又無因物之使用目的有不能分割之情事，共有人間復無法
    達成分割協議等情，業據其提出系爭土地登記第一類謄本、
    地籍圖為證（見原審卷一第37頁、第55頁至第58頁），復為
    到場之上訴人及視同上訴人所不爭，應堪信為真實。則被上
    訴人依前開規定，請求裁判分割系爭土地為適當分配，應屬
    有據。
  ㈡次按分割之方法，得以原物分配於各共有人。以原物為分配
    時，因共有人之利益或其他必要情形，得就共有物之一部分
    仍維持共有。民法第824條第2項第1款本文、第4項定有明文
    。又裁判分割共有物，屬形成判決，法院定共有物之分割方
    法，固應斟酌當事人之聲明、共有物之性質、經濟效用及全
    體共有人之利益等，而本其自由裁量權為公平合理之分配，
    但並不受當事人聲明、主張或分管約定之拘束（最高法院69
    年度台上字第3100號、93年度台上字第1797號判決意旨參照
    ）。經查：
  ⒈系爭土地為不規則方形，且系爭土地有中間之道路可對外通
    行。又系爭土地如附圖一所示：編號A 面積108.44平方公尺
    之樓房（即南投縣○○鎮○○段00○號建物）為被上訴人與
    視同上訴人王家文共有且應有部分各2 分之1 ；編號F 面積
    2.28平方公尺之矮房為未辦保存登記建物，目前由上訴人交
    由訴外人李金菊使用；編號B 面積71.13 平方公尺之土地為
    道路；編號C 面積7.99平方公尺之瓜棚，目前為視同上訴人
    張文卿使用；編號D 面積138.22平方公尺之矮房、編號E 面
    積61.48 平方公尺之鐵皮屋、編號G 面積12.24 平方公尺之
    鐵皮倉庫、編號H 面積164.63 平方公尺之矮房（即門牌號
    碼南投縣○○鎮○○巷00號），均為未辦保存登記建物，上開建
    物目前由視同上訴人張文卿、張翠娥使用；編號I面積57.53
     平方公尺之鐵皮屋，為未辦保存登記建物，目前由建物原
    始起造人即視同上訴人張銘忠使用；編號L 面積4.31平方公
    尺之未辦保存登記建物及編號K 面積19.89 平方公尺之鐵皮
    棚架，由視同上訴人張文釗使用；編號J 、面積58.59 平方
    公尺之土地為道路等情，業據原審會同被上訴人、部分視同
    上訴人及竹山地政測量人員至現場履勘屬實，且有勘驗筆錄
    、履勘照片、航照圖、附圖一等在卷可參（見原審卷一第40
    3 頁至第427 頁、第435 頁至第479 頁、第428 之1 頁）。
　⒉法院就共有物為裁判分割時，應考慮公平性、應有部分比例
    與實際使用部分是否相當、共有物之客觀情狀、價格與經濟
    價值等因素。本件被上訴人主張依甲案分割，視同上訴人王
    家文、張文卿、張蔡菊、郭秀噸亦同意依被上訴人所提之甲
    案為分割，惟為上訴人反對並提出乙案，且視同上訴人張翠
    娥亦認應以乙案為分割，視同上訴人張銘忠則對分割方案無
    意見，其餘共有人即視同上訴人張登山、張文釗、張鄭蓮花
    、張微柔、張金蓮、張登圳並未表示任何意見。而觀諸甲案
    、乙案之分割方法，僅上訴人與被上訴人及視同上訴人王家
    文取得土地之地形有所不同，面積並未變動，且其餘共有人
    之地形、面積亦無任何變動，則甲案、乙案之差別僅在於上
    訴人應取得如附圖二或三所示編號b 土地以利其發揮最大利
    用，及是否因此而影響被上訴人及視同上訴人王家文共有取
    得如附圖二或三所示編號a土地之使用等情。茲說明如下：
  ⑴系爭土地上現有建物錯落雜亂且規劃不一，而依被上訴人所
    提甲案或上訴人所提乙案，經核與如附圖一所示之使用現況
    大致相符，可保留現有建物，且依附圖一之現況圖與甲案或
    乙案進行透光比對之結果，分割線與現有地上物所在位置大
    致相符，可避免將來分割後可能造成共有人分得之土地與地
    上物為不同人所有之情形，堪認甲案或乙案應均係符合大部
    分共有人之意願及利益。
  ⑵至於上訴人應取得如附圖二或三所示編號b 土地及是否影響
    被上訴人及視同上訴人王家文使用編號a 土地一節，本院審
    酌如下：
  ①系爭土地使用地類別為丙種建築用地、使用分區為山坡地保
    育區（見本院卷第107 頁），且如附圖二所示編號b 土地依
    比例尺1 ：1000計算，寬度約為4 公尺、長度約47至48公尺
    ；如附圖三所示編號b 土地依比例尺1 ：1000計算，寬度約
    為10公尺、長度約18至19公尺，足見如附圖二所示編號b 土
    地為細長條形，顯難以有效發揮土地經濟效用，相較之下，
    如附圖三所示編號b 土地則較為方整，應可較如附圖二所示
    編號b 土地發揮經濟效用且利於使用，則對上訴人而言，其
    取得如附圖三所示編號b 之土地（即乙案）顯然較有利於上
    訴人之利益。
  ②又就被上訴人與視同上訴人王家文依甲案或乙案所受之影響
    而言，以附圖一所示編號A 樓房與附圖二或三所示編號a 土
    地進行透光比對，均可使被上訴人與視同上訴人王家文保留
    渠等共有如附圖一所示編號A 面積108.44平方公尺之樓房（
    即南投縣○○鎮○○段00○號建物），亦不致影響原使用情
    形；另如附圖三所示編號a土地，其西北側之地籍線雖有轉
    折而非直線，地形較未完整，然中間及南側部分土地之寬度
    已達10公尺以上，仍得為適當之利用，不至形成難以利用之
    畸零地；此外，被上訴人與視同上訴人王家文復未陳明渠等
    取得如附圖三所示編號a 土地將受有何不利益，則被上訴人
    與視上訴人王家文取得如附圖三所示編號a 土地，相較於取
    得如附圖二所示編號a 土地而言，對該土地之利用影響程度
    應不致過大。
  ③因此，乙案對於甲案言，上訴人取得如附圖三所示編號b 土
    地，可避免分割後之土地地形狹長之缺失，應較能發揮土地
    經濟效用，且乙案相較於其他共有人亦無不利情形，堪認乙
    案應係較有利於全體共有人之分割方案。
  ⑶基上，本院斟酌當事人之意見、共有物之性質、經濟價值及
    效用、兩造之公平性、分得之土地面積能完整利用、土地之
    現況、全體共有人之利益等情形，認系爭土地之分割方法採
    乙案，應屬公允、妥適。
  ㈢另按以原物為分配時，如共有人中有未受分配，或不能按其
    應有部分受分配者，得以金錢補償之。民法第824 條第3 項
    定有明文。又法院裁判分割共有物，如依原物數量按其應有
    部分之比例分配，價值顯不相當者，自應依其價值按應有部
    分之比例定其分配，方屬公平。惟依其價值按應有部分比例
    分配原物，如有害經濟上之利用價值者，則應認有民法第82
    4 條第3 項之共有人中有不能按其應有部分受分配之情形，
    以金錢補償之（最高法院72年度台上字第829 號判決意旨參
    照）。復共有物之原物分割，依民法第825 條規定觀之，係
    各共有人就存在於共有物全部之應有部分互相移轉，使各共
    有人取得各自分得部分之單獨所有權。故原物分割而應以金
    錢為補償者，倘分得價值較高及分得價值較低之共有人均為
    多數時，該每一分得價值較高之共有人即應就其補償金額對
    於分得價值較低之共有人全體為補償，並依各該短少部分之
    比例，定其給付金額，方符共有物原物分割為共有物應有部
    分互相移轉之本旨（最高法院85年度台上字第2676號判決意
    旨參照）。經查：依乙案分割後，各共有人實際獲分配面積
    增減情形如附表四所示，則視同上訴人郭秀噸、張文釗、張
    銘忠、張文卿、張翠娥受分配之土地面積高於其等應有部分
    比例換算後之面積，上訴人張伯毅、視同上訴人張鄭蓮花受
    分配之土地低於渠等應有部分比例換算後之面積，則系爭土
    地依乙案為分割結果，共有人有未按應有部分比例受分配之
    情形，依民法第824 條第3 項規定，自有以金錢補償之必要
    。本院審酌土地公告現值係指直轄市及縣（市）政府依平均
    地權條例公告之土地現值，此觀土地稅法第12條規定自明，
    其係憑以計算漲價總數額，以為課徵土地增值稅之依據（同
    法第28條及第31條規定參照），固尚非等同市價，惟於共有
    人間如無歧異時，或可為互為補償之依據，故仍可參酌共有
    人之意見調整公告現值之成數決定共有人補償之標準。被上
    訴人主張以系爭土地公告現值1.4 倍計算找補之標準一節，
    為上訴人及視同上訴人張文卿、張蔡菊、張銘忠、張翠娥、
    王家文、郭秀噸同意，且其餘視同上訴人亦未就此表示反對
    之意見，堪認系爭土地於起訴時即108 年當年度之公告現值
    1.4 倍，自足採為兩造補償之基準。依此計算，依乙案分割
    後，系爭土地共有人間互為補償金額之情形為附表五所示。
六、綜上所述，本院認被上訴人請求裁判分割，為有理由，系爭
    土地採乙案為分割方法，應屬公允、適當。原審所採用甲案
    之分割方案，固非無見，惟因原審漏未兼顧上訴人如依甲案
    分割後取得如附圖二所示編號b 土地，難以發揮土地經濟效
    用，故原審所採分割方案尚非妥適。從而，上訴人請求將原
    判決上開分割方法部分廢棄，核屬有據，爰就原判決主文第
    3 項關於分割方法部分予以廢棄，並改判如主文第2 項所示
    。
七、再按共有人自共有物分割之效力發生時起，取得分得部分之
    所有權。應有部分有抵押權或質權者，其權利不因共有物之
    分割而受影響。但有權利人經共有人告知訴訟而未參加之情
    形，其權利移存於抵押人或出質人所分得之部分。民法第82
    4 條之1 第1 項及第2 項第3 款定有明文。又於民法第824
    條第3 項之情形，如為不動產分割者，應受補償之共有人，
    就其補償金額，對於補償義務人所分得之不動產，有抵押權
    ；該抵押權應於辦理共有物分割登記時，一併登記，其次序
    優先於第2 項但書之抵押權。民法第824 條之1 第4 項、第
    5 項亦有明文。準此，法院為裁判分割時，就各筆土地，分
    別為原物分割，並命金錢補償時，應就各筆土地之金錢補償
    分別諭知，以明法定抵押權所擔保債權之範圍，於辦理共有
    物分割登記時，一併登記。經查：被上訴人與視同上訴人王
    家文之被繼承人王清錦於88年3 月24日將渠等對系爭土地應
    有部分設定新臺幣38萬元之抵押權予南投縣竹山鎮農會( 下
    稱竹山鎮農會) ，此有視同上訴人王家文之戶籍謄本、系爭
    土地登記第一類謄本在卷可佐（見原審卷㈠第73頁、本院卷
    第111 頁、113 頁），並經向被上訴人向原審聲請對上開抵
    押權人告知訴訟（見原審卷一第25頁至第29頁），惟經告知
    後，迄未表明參加訴訟，則揆諸上開說明，上開抵押權人就
    系爭土地應有部分之上開抵押權依法自僅得轉載於渠等分配
    取得如附圖三所示編號a 之土地；另系爭土地各共有人間應
    付或應受之補償金，業如前述，則如附表五所示應受補償之
    共有人，對於如附表五所示補償義務人就其取得之土地，在
    如附表五所示補償之金額內，依民法第824 條之1 第4 項、
    第5 項之規定，均依法有法定抵押權。
八、又因共有物分割、經界或其他性質上類似之事件涉訟，由敗
    訴當事人負擔訴訟費用顯失公平者，法院得酌量情形，命勝
    訴之當事人負擔其一部，民事訴訟法第80條之1 定有明文。
    復基於分割共有物之訴，本質上屬無訟爭性之非訟事件，兩
    造本可互換地位。本件被上訴人起訴於法有據，上訴人關於
    原審判決除第1 項外，亦因兩造之爭執同源於不能協議分割
    ，其應訴實因訴訟性質所不得不然。且定共有物分割之方法
    ，可由法院自由裁量，為適當之分配，不受任何共有人主張
    之拘束，則本件縱准許被上訴人分割共有物之請求，並認上
    訴人求予廢棄原審關於系爭土地之分割方法為有理由，然因
    分割共有物之訴，係以請求分割共有物之形成權為訴訟標的
    ，當事人所提出之分割方法，僅係供法院之參考，其分割方
    法，對於各共有人而言，並無勝負之問題，當事人提出其認
    為適當之分割方法，應認係屬防禦其權利所必要，故本件訴
    訟費用之負擔，自應由兩造各按其應有部分之比例負擔較為
    合理；另張登山、張金蓮、張登圳係公同共有應有部分1/30
    ，則應連帶負擔訴訟費用1/30，爰就訴訟費用負擔判決如主
    文第3 項所示。
九、本件事證已臻明確，兩造其餘攻擊防禦方法及證據，與本件
    判決結果並無影響，爰不逐一論述，附此敘明。
十、訴訟費用負擔之依據：民事訴訟法第80條之1、第85條第2 
    項
    。
中    華    民    國   110    年    10    月    20    日
                  民事第二庭  審判長法  官  徐奇川
                                    法  官  葉峻石
                                    法  官  鄭順福
以上正本係照原本作成。
本件不得上訴。
中    華    民    國   110    年    10     月   20    日
                                    書記官  施涵雯
附表一：應有部分及訴訟費用分擔比例分配表
共有人 應有部分比例 訴訟費用負擔比例 曾鑾 1/6 1/6 張登山 張金蓮 張登圳 （原共有人張炳福死亡後，由張登山、張金蓮、張登圳繼承公同共有） 1/30 張登山、張金蓮、張登圳，連帶負擔1/30 張文釗 317/10000 317/10000 張文卿 1/40 1/40 張鄭蓮花 （原共有人張淙熙死亡，由張鄭蓮花繼承） 2/30 2/30 張蔡菊 317/10000 317/10000 張微柔 317/10000 317/10000 張銘忠 845/10000 845/10000 張翠娥 1/6 1/6 王家文 1/6 1/6 張伯毅 59/600 59/600 郭秀噸 2912/30000 2912/30000 
附表二：
┌────┬─────────────┬──────┐
│共有人  │分得土地（南投縣竹山地政事│應有部分比例│
│        │務所複丈日期109 年7 月9 日│            │
│        │土地複丈成果圖所示編號及面│            │
│        │積）                      │            │
│        ├──────┬──────┤            │
│        │編號        │ 面積       │            │
│        │            │（平方公尺）│            │
├────┼──────┼──────┼──────┤
│曾  鑾  │a           │808.98      │1/2         │
│        │            │（按右列應有├──────┤
│王家文  │            │部分比例維持│1/2         │
│        │            │共有）      │            │
├────┼──────┼──────┼──────┤
│張伯毅  │b           │190.04      │            │
├────┼──────┼──────┼──────┤
│郭秀噸  │c           │243.99      │            │
├────┼──────┼──────┼──────┤
│張蔡菊  │d           │76.93       │            │
├────┼──────┼──────┼──────┤
│張鄭蓮花│e           │106.10      │            │
├────┼──────┼──────┼──────┤
│張微柔  │f           │76.93       │            │
├────┼──────┼──────┼──────┤
│張文卿  │k           │547.88      │13/100      │
│        │            │（按右列應有├──────┤
│張翠娥  │            │部分比例維持│87/100      │
│        │            │共有）      │            │
├────┼──────┼──────┼──────┤
│張銘忠  │h           │186.10      │            │
├────┼──────┼──────┼──────┤
│張登山  │i           │80.90       │公同共有    │
│        │            │            │            │
│張金蓮  │            │            │            │
│        │            │            │            │
│張登圳  │            │            │            │
├────┼──────┼──────┼──────┤
│張文釗  │g           │49.59       │            │
├────┼──────┼──────┼──────┤
│張銘忠  │j           │59.52       │53/100      │
│        │            │（按右列應有├──────┤
│張文釗  │            │部分比例維持│47/100      │
│        │            │共有）      │            │
└────┴──────┴──────┴──────┘

附表三：
┌────┬─────────────┬──────┐
│共有人  │分得土地（南投縣竹山地政事│應有部分比例│
│        │務所複丈日期110 年6 月15日│            │
│        │土地複丈成果圖所示編號及面│            │
│        │積）                      │            │
│        ├──────┬──────┤            │
│        │編號        │ 面積       │            │
│        │            │（平方公尺）│            │
├────┼──────┼──────┼──────┤
│曾  鑾  │a           │808.98      │1/2         │
│        │            │（按右列應有├──────┤
│王家文  │            │部分比例維持│1/2         │
│        │            │共有）      │            │
├────┼──────┼──────┼──────┤
│張伯毅  │b           │190.04      │            │
├────┼──────┼──────┼──────┤
│郭秀噸  │c           │243.99      │            │
├────┼──────┼──────┼──────┤
│張蔡菊  │d           │76.93       │            │
├────┼──────┼──────┼──────┤
│張鄭蓮花│e           │106.10      │            │
├────┼──────┼──────┼──────┤
│張微柔  │f           │76.93       │            │
├────┼──────┼──────┼──────┤
│張文卿  │k           │547.88      │13/100      │
│        │            │（按右列應有├──────┤
│張翠娥  │            │部分比例維持│87/100      │
│        │            │共有）      │            │
├────┼──────┼──────┼──────┤
│張銘忠  │h           │186.10      │            │
├────┼──────┼──────┼──────┤
│張登山  │i           │80.90       │公同共有    │
│        │            │            │            │
│張金蓮  │            │            │            │
│        │            │            │            │
│張登圳  │            │            │            │
├────┼──────┼──────┼──────┤
│張文釗  │g           │49.59       │            │
├────┼──────┼──────┼──────┤
│張銘忠  │j           │59.52       │53/100      │
│        │            │（按右列應有├──────┤
│張文釗  │            │部分比例維持│47/100      │
│        │            │共有）      │            │
└────┴──────┴──────┴──────┘

附表四：各共有人實際獲分配面積增減情形
 面積2426.96 ㎡依應有部分比例換算可得分配之面積 實際獲分配面積 實際獲分配面積增減情形 曾  鑾 404.49平方公尺 404.49平方公尺 無實際增減 王家文 404.49平方公尺 404.49平方公尺 無實際增減 張伯毅 238.65平方公尺 190.04平方公尺 少分配48.61平方公尺 郭秀噸 235.58平方公尺 243.99平方公尺 多分配8.41平方公尺 張蔡菊 76.93平方公尺 76.93平方公尺 無實際增減 張鄭蓮花 161.81平方公尺 106.1平方公尺 少分配55.71平方公尺 張微柔 76.93平方公尺 76.93平方公尺 無實際增減 張文釗 76.93平方公尺 77.27 平方公尺【計算式：49.59 ＋27.68 ＝77.27】 多分配0.34平方公尺 張銘忠 205.08平方公尺 217.94平方公尺【計算式：186.1 ＋31.84 ＝217,94 】 多分配12.86平方公尺 張登山、張金蓮、張登圳 80.90 平方公尺 80.90平方公尺 無實際增減 張文卿 60.67平方公尺 71.22平方公尺 多分配10.55 平方公尺 張翠娥 404.5 平方公尺 476.66平方公尺 多分配72.16平方公尺 

附表五：分割後共有人間找補明細表（幣別：新臺幣）
 應補償人郭秀噸 應補償人張文釗 應補償人張銘忠 應補償人張文卿 應補償人張翠娥  受補償人張伯毅 4,992元 202元 7,634元 6,263元 42,838元 受補償金額合計61,929元 受補償人張鄭蓮花 5,722元 231元 8,750元 7,178元 49,094元 受補償金額合計70,975元  應補償金額合計10,714元 應補償金額合計433元 應補償金額合計16,384元 應補償金額合計13,441元 應補償金額合計91,932元  註：（計算式說明）  ①計算基準：系爭土地108年度公告土地現值910元/平方公尺之1.4倍即1,274元。        ②郭秀噸多分配8.41平方公尺，應補償總額為10,714元【計算式：8.41×1,274元＝10,714元】。  ③張文釗多分配0.34平方公尺，應補償總額為433元【計算式：0.34×1,274元＝433元】。                            ④張銘忠多分配12.86平方公尺，應補償總額為16,384元【計算式：12.86×1,274元＝16,384元】。                    ⑤張文卿多分配10.55平方公尺，應補償總額為13,441元【計算式：10.55×1,274元＝13,441元】。 ⑥張翠娥多分配72.16平方公尺，應補償總額為91,932元【計算式：72.16×1,274元＝91,932元】。                      ⑦張伯毅少分配48.61平方公尺，應分別補償總額為61,929元【計算式：48.61×1,274元 ＝61,929元】。 ⑧張鄭蓮花少分配55.71平方公尺，應分別補償總額為70,975元【計算式：55.71×1,274元 ＝70,975元】。